臺灣板橋地方法院交通事件裁定　　　　　　　　　　九十一年度交聲字第八六四號
　　原處分機關　交通部公路總局臺北區監理所
　　異　議　人　甲○○
右列受處分人因違反道路交通管理處罰條例案件，對於交通部公路局臺北區監理所民
國九十一年四月三十日所為之處分（原處分案號：北監五字第裁四○─000000
000號），聲明異議，本院裁定如左：
    主  文
原處分撤銷。
甲○○汽車駕駛人在道路收費停車處所停車，不依規定繳費，處罰鍰新臺幣陸佰元。
    理  由
一、按汽車駕駛人在道路收費停車處所停車，不依規定繳費者，處新臺幣六百元以上
    一千二百元以下罰鍰。道路交通管理處罰條例第五十六條第一項第十一款（九十
    年一月十七日修正前為同條第十款，因修正前後處罰內容相同，新法對於行為人
    並無較為不利之處，類推適用刑法第二條第一項本文之規定，應適用裁決時之新
    法）定有明文。又本條例所定罰鍰之處罰，行為人接獲違反道路交通管理事件通
    知單後，應於十五日內，到達指定處所聽候裁決，但行為人認為舉發之事實與違
    規情形相符者，得不經裁決，逕依各該條款罰鍰最低額，自動向指定之處所繳納
    結案，道路交通管理處罰條例第九條第一項定有明文。
二、經查：
  (一)異議人即受處分人甲○○所有車牌號碼ＣＹ─二二○五號自用小客車，於民國八
    十九年四月十九日十八時四十分許，在臺北市○○○路○段路邊公有收費停車場
    停車後，未於十五日內繳費，經臺北市停車管理處於八十九年五月十八日舉發並
    以掛號函寄出後，原處分機關乃於九十一年四月三十日以北監五字第裁四○─0
    00000000號裁處新臺幣一千二百元之罰鍰，此有前開裁決書及原舉發機
    關臺北市停車管理處九十一年六月十七日北市停四字第○九一三三三七二七○○
    號函附逾限未繳告發聯影本及查獲違規停車事件檢舉單可稽，該舉發通知單製作
    日期顯然未逾越道路交通管理處罰條例第九十條第一項規定之三個月舉發期限。
    異議人異議意旨雖稱當時伊係至臺北市○○○路○段三十六號臺北國際商業銀行
    洽公，該銀行設有停車位，伊並未停車於路邊停車格內，亦未收到停車收費單，
    實無舉發之違規情事云云。惟臺北市區○路邊停車收費路段均經依法公告，並於
    道路兩端設立停車收費路段告示牌，又衡諸停車繳費單之金額甚微，收費管理人
    員與車主不易會面，無法當面交付，依停車費之成本，除將收費單夾於車窗外，
    並無其他更佳方式可確保收費單會到達駕駛人手中。本件受處分人所稱係停放於
    銀行自設之私有停車位內云云，並未舉證以實其說，尚難遽信屬實；而所辯未收
    到停車收費單云云，有可能係停車收費單或為風雨吹落，或遭他人取走，如要求
    監理機關必須證明駕駛人確實收到停車收費單始能裁罰，考量當前停車收費之成
    本，舉證頗為困難，如駕駛人均否認收到停車收費單而拒繳停車費用，將使路邊
    停車收費制度成為具文。反觀駕駛人於收費停車路段停車後，如未收到停車收費
    單，自當主動向停車管理單位查詢有無開立收費單，且與使用者付費之原則相符
    ，是以異議人此部分置辯亦非有理由，其在道路收費停車處所停車，不依規定繳
    費之違規事實，應堪認定。
  (二)惟原舉發機關於八十九年五月十八日以大宗掛號郵寄方式送達舉發違反道路交通
    管理事件通知單予異議人時，因鍵檔序號重覆，致無法提供郵局掛號號碼查詢送
    達證明，又因依郵政法第二百二十五條第一款規定已逾六個月之查詢期間，郵局
    不予查詢，此有原舉發機關上開覆函在卷可據。從而本件雖已舉發，然舉發違反
    道路交通管理事件通知單是否已妥投，並無事證可資查考，自難遽認已合法送達
    予異議人，從而異議人辯稱未收受舉發違反道路交通管理事件通知單，堪信屬實
    。則原處分機關之裁罰雖非無據，然其舉發違規過程既有可議，並致異議人喪失
    於收受上開通知單後十五日內自動依最低額繳納罰鍰之利益，且於九十一年四月
    三十日裁決時仍適用道路交通管理處罰條例於九十年一月十七日修正前之條文，
    容有違誤，應認本件此部分之異議為有理由。爰撤銷原處分，並審酌其違規情節
    輕重，自為裁罰如主文所示。據上論結，應依道路交通案件處理辦法第二十條前
    段，裁定如主文。
中      華      民      國      九十一      年    七    月    二十五    日
                              臺灣板橋地方法院交通法庭
                                      法  官  楊  博  欽
右正本證明與原本無異
如不服本裁定應於送達後五日內向本院提出抗告狀
                                      書記官  潘  文  賢
中      華      民      國      九十一      年    七    月    二十五    日
